【裁判字號】    90,易,3206
【裁判日期】    901115
【裁判案由】    傷害等
【裁判全文】
臺灣臺中地方法院刑事判決                九十年度易字第三二０六號
    公  訴  人  台灣台中地方法院檢察署檢察官
    被      告  乙○○
右列被告因傷害等案件，經檢察官提起公訴（九十年度偵字第一三０九七號），本院
判決如左：
    主  文
乙○○以加害身體之事，恐嚇他人致生危害於安全，處拘役參拾日，如易科罰金，以
參佰元折算壹日。被訴傷害部分公訴不受理。
    事  實
一、乙○○於民國九十年七月一日下午一時許，酒後在台中市○○路一一四號甲○○
    住處，因細故與甲○○發生口角，竟基於傷害之犯意，以手腳毆打甲○○，使甲
    ○○受有右眼下方充血、瘀青、眼睛充血、紅腫等傷害（傷害部分業經甲○○於
    第一審言詞辯論終結前當庭撤回告訴）。嗣甲○○於九十年七月二日下午四時許
    ，前往台中市○區○○街二之四號乙○○住處，向乙○○要求給付醫藥費用，乙
    ○○復另行起意，以加害身體之事恐嚇甲○○稱：你再假，我還會打你（台語）
    等語，使甲○○心生畏懼，致生危害於安全。
二、案經甲○○訴由台灣台中地方法院檢察署檢察官偵查起訴。
    理  由
壹、有罪部分：
一、訊據被告乙○○否認恐嚇危害安全犯行，辯稱伊未恐嚇甲○○，僅向甲○○說有
    什麼事找伊就好，不要找伊媽媽云云。惟查右揭犯罪事實，業據告訴人甲○○指
    訴綦詳，並經目擊證人陳明飛於偵查中證述屬實，參以被告於偵查中先供稱告訴
    人向伊要求醫藥費，伊未與告訴人打架，為何要付醫藥費云云，而在本院審理時
    則改稱伊向告訴人說有什麼事找伊就好，不要找伊媽媽云云，前後不一，已見其
    心虛，且被告與告訴人達成和解後，告訴人猶堅指被告以前開加害身體之事加以
    恐嚇等情，益見告訴人之指訴非虛，被告所辯無非飾卸之詞，不足採信，其犯行
    已堪認定。
二、核被告所為，係犯刑法第三百零五條之恐嚇危害安全罪。爰審酌被告犯罪動機、
    目的、手段、所生危害及其事後已與告訴人達成和解，經告訴人撤回傷害部分之
    告訴等一切情狀，處以如主文所示之刑，並諭知易科罰金之折算標準。
貳、公訴不受理部分：
一、公訴意旨另以：被告乙○○於前開時地，基於傷害之故意，出手毆打甲○○之右
    眼、嘴巴，並以腳踢甲○○之腹部，使甲○○受有右眼下方充血、瘀青、眼睛充
    血、紅腫等傷害，因認被告此部分行為涉有刑法第二百七十七條第一項之傷害罪
    嫌等語。
二、按告訴乃論之罪，其告訴經撤回者，應諭知不受理之判決，並得不經言詞辯論為
    之，此為刑事訴訟法第三百零三條第三款、第三百零七條所明定。本件被告經檢
    察官以刑法第二百七十七條第一項之傷害罪提起公訴，依照同法第二百八十七條
    前段規定係屬告訴乃論之罪，茲經告訴人甲○○於第一審辯論終結前當庭撤回告
    訴，此部分自應諭知不受理之判決。
據上論斷，應依刑事訴訟法第二百九十九條第一項前段、第三百零三條第三款，刑法
第三百零五條，第四十一條第一項前段，罰金罰鍰提高標準條例第一條前段、第二條
，判決如主文。
中      華      民      國      九十      年      十一      月  十五    日
                                        法  官  鍾  堯  航
右正本證明與原本無異。
如不服本判決，應於送達後十日內向本院提出上訴狀（須附繕本），上訴於台灣高等
法院台中分院。
                                        書記官
中      華      民      國      九十      年      十一      月  十五    日
附錄論罪科刑法條
刑法第三百零五條
以加害生命、身體、自由、名譽、財產之事恐嚇他人，致生危害於安全者，處二年以
下有期徒刑、拘役或三百元以下罰金。


司法院資訊處製作；財團法人民間司法改革基金會備份。
